【裁判字號】    98,訴,870
【裁判日期】    981211
【裁判案由】    違反毒品危害防制條例
【裁判全文】
臺灣雲林地方法院刑事判決               98年度訴字第870號
公  訴  人  臺灣雲林地方法院檢察署檢察官
被      告  甲○○
                    （另案於臺灣雲林第二監獄執行中）
上列被告因違反毒品危害防制條例案件，經檢察官提起公訴（98
年度毒偵字第1159號），被告於準備程序中就被訴事實為有罪之
陳述，本院改依簡式審判程序審理，判決如下：
    主  文
甲○○施用第一級毒品，累犯，處有期徒刑壹年。又施用第二級
毒品，累犯，處有期徒刑捌月。應執行有期徒刑壹年陸月。
    犯罪事實
一、甲○○前(一)因施用第二級毒品案件，經送強制戒治並提起公
    訴，經本院以90年度港簡字第137 號，判處有期徒刑6 月確
    定，於民國92年1 月30日易科罰金執行完畢；強制戒治部分
    則於92年1 月22日執行完畢。(二)因竊盜案件，經本院以92年
    度易字第256 號判處有期徒刑10月，嗣經臺灣高等法院臺南
    分院以92年度上易字第810 號駁回上訴確定。(三)因施用第一
    級毒品、第二級毒品案件，經本院以93年度訴字第104 號分
    別判處有期徒刑9 月、7 月，應執行有期徒刑1 年3 月確定
    。上開(二)、(三)案件接續執行，於95年3 月3 日縮刑期滿執行
    完畢。(四)因施用第一級毒品及第二級毒品案件，經本院以96
    年度訴字第67號分別判處有期徒刑11月、9 月，應執行有期
    徒刑1 年6 月確定。(五)因竊盜案件，經本院以96年度易字第
    76號判處有期徒刑1 年確定。(六)因竊盜案件，經本院以96年
    度易字第399 號判處有期徒刑10月，減為有期徒刑5 月確定
    。(七)因施用第一級毒品及第二級毒品案件，經本院以96年度
    訴字第698 號分別判處有期徒刑1 年、8 月，減為有期徒刑
    6 月、4 月，應執行有期徒刑9 月確定。嗣經本院以97年度
    聲字第100 號裁定，就上開(四)、(五)案件分別減刑，再與上開
    (六)、(七)案件合併定應執行之刑為有期徒刑2 年4 月確定。詎
    仍不知悔改，復分別基於施用第一級毒品海洛因及第二級毒
    品甲基安非他命之犯意，為下列行為：
    (一)於98年8 月11日22時許，在其位於雲林縣臺西鄉○○村○
      ○路183 號住處，以將第二級毒品甲基安非他命置（起訴
      書誤載為安非他命，業經檢察官於審理時更正）於玻璃球
      內，用火燒烤後吸食其煙霧之方式，施用甲基安非他命1
      次。
    (二)另於98年8 月12日14、15時許，在上開住處，以將第一級
      毒品海洛因摻於香煙，點燃後吸食其煙霧之方式，施用海
      洛因1 次。
      嗣於98年8 月13日因竊盜罪嫌解送臺灣雲林看守所羈押，
      經該所於翌日採尿送驗，檢出毒品嗎啡及甲基安非他命陽
      性反應，而悉上情。
二、案經臺灣雲林看守所報告臺灣雲林地方法院檢察署檢察官偵
    查起訴。
    理  由
一、本件係經被告甲○○於準備程序期日為有罪之陳述，而經本
    院合議庭裁定由受命法官獨任以簡式審判程序加以審理，此
    有本院98年11月27日準備程序筆錄一份附卷足憑，則依據刑
    事訴訟法第273 條之2 、同法第159 條第2 項之規定，不適
    用傳聞法則有關限制證據能力之相關規定，合先敘明。
二、被告甲○○之上開犯罪事實，除有其於偵訊及本院審理時之
    自白外，尚有下列證據可佐：
    (一)臺灣雲林第二監獄收容人尿液採集作業確認書1 紙（偵卷
      第3 頁）。
    (二)詮昕科技股份有限公司濫用藥物尿液檢驗報告（報告編號
      ：00000000號）1 紙（偵卷第6 頁）。
    (三)臺灣高等法院被告前案紀錄表1 份。證明：被告有犯罪事
      實欄所載施用毒品案件，經強制戒治紀錄，並於強制戒治
      執行完畢後，5 年內再次施用毒品之情形。此次再度施用
      毒品之時間，雖在初犯經觀察、勒戒或強制戒治執行完畢
      釋放5 年以後，然已不合於「5 年後再犯」之規定，且因
      已於「5 年內再犯」，顯見其再犯率甚高，原實施觀察、
      勒戒或強制戒治，已無法收其實效，即應依毒品危害防制
      條例第10條第1 項、第2 項之規定處罰（最高法院95年度
      第7 次刑事庭會議決定文、98年度臺非字第127 號判決意
      旨參照）。
    綜上，本件事證明確，被告犯行堪以認定，應依法論科。
三、論罪科刑：
    (一)查海洛因及甲基安非他命，分別係毒品危害防制條例第2
      條第2 項第1 款、第2 款規定之第一級與第二級毒品。是
      核被告甲○○所為施用海洛因部分，係犯毒品危害防制條
      例第10條第1 項之施用第一級毒品罪；施用甲基安非他命
      部分，係犯同條例第10條第2 項之施用第二級毒品罪。被
      告非法持有第一級、第二級毒品之低度行為，已分別為其
      施用之高度行為所吸收，均不另論罪。被告所犯施用第一
      級毒品罪與施用第二級毒品罪，犯意個別，罪名互異，應
      分論併罰。
    (二)再被告有如犯罪事實欄所載徒刑執行完畢之前科紀錄，有
      卷附臺灣高等法院被告前案紀錄表可按，其於受徒刑之執
      行完畢後，5 年以內故意再犯本案2 件有期徒刑以上之罪
      ，均為累犯，皆應依刑法第47條第1 項規定加重其刑。
    (三)爰審酌被告前有多次施用第一級、第二級毒品及竊盜前科
      前科，有臺灣高等法院被告前案紀錄表在卷可考，可見素
      行不佳，竟仍一再施用毒品海洛因及甲基安非他命，顯見
      先前所受保安處分及刑之執行均未收矯治、警惕之效，亦
      未見悔過自新之意，被告既無確實戒毒之決心，已難自拔
      ，自應施以相當之刑罰，以期收教化之功能，並協助其戒
      去毒癮，兼衡被告犯後於本院審理時坦承犯行，堪見已有
      悔意等一切情狀，分別量處如主文所示之刑，並定其應執
      行之刑。
據上論斷，應依刑事訴訟法第299 條第1 項前段、第273 條之1
第1 項，毒品危害防制條例第10條第1 項、第2 項，刑法第11條
前段、第47條第1 項、第51條第5 款，判決如主文。
本案經檢察官傅克強到庭執行職務。
中    華    民    國    98    年    12    月    11    日
                  刑事第一庭    法  官  陳美利
以上正本證明與原本無異。
如不服本判決應於收受判決後10日內向本院提出上訴書狀，並應
敘述具體理由；其未敘述上訴理由者，應於上訴期間屆滿後20日
內向本院補提理由書（均須按他造當事人之人數附繕本）。「切
勿逕送上級法院」。
                                書記官  王秀如
中    華    民    國    98    年    12    月    11    日
附錄法條：
毒品危害防制條例第10條
施用第一級毒品者，處 6 月以上 5 年以下有期徒刑。
施用第二級毒品者，處 3 年以下有期徒刑。


司法院資訊處製作；財團法人民間司法改革基金會備份。
